# 求助陈版 - 销售研发材料的会计处理

提问人：wx_5a60a720bf5b 时间：2023-01-12 18:41:12
陈版主好，
A公司作为一家未盈利生物公司，还出于研发阶段，判断其采购的研发材料不符合资产确认条件（经济利益很可能流入企业），因此不将研发材料确认为存货，在收到研发材料时直接计入研发费用。
问题：
1.如果A公司对部分研发材料对外销售，是否满足准则解释第 15 号中述的“研发过程中产出的产品或副产品对外销售”？
2.本年销售材料是去年采购的，是否直接计入其他业务收入或者营业外收入？还是需要从研发费用中结转一块对应的成本进其他业务成本或者营业外收入？

回答人：chenyiwei
研发材料的出售不属于解释 15 号中所说的“试运行销售”，但表明实际研发投入少于采购材料的支出。对这部分后续出售的研发材料，应从研发费用中转出到其他业务成本，相应地出售款项计入其他业务收入。即把材料销售业务从研发业务中剥离区分出来。